【裁判字號】    98,重訴,2173
【裁判日期】    980930
【裁判案由】    毒品危害防制條例等
【裁判全文】
臺灣臺中地方法院刑事判決            98年度重訴字第2173號
公  訴  人  臺灣臺中地方法院檢察署檢察官
被      告  甲○○
選任辯護人  蔡其龍律師
            宋永祥律師
被      告  丙○○
選任辯護人  林志忠律師
            潘仲文律師
            張富慶律師
上列被告因違反毒品危害防制條例等案件，經檢察官提起公訴（
98 年度偵字第11093、11095號），本院判決如下：
    主    文
甲○○共同運輸第一級毒品，處有期徒刑拾捌年；褫奪公權捌年
。扣案之第一級毒品海洛因參拾貳包（合計淨重參佰伍拾壹點伍
壹公克，空包裝總重伍拾點貳肆公克，純質淨重貳佰捌拾壹點陸
陸公克）沒收銷燬之；扣案之郵件包裹壹包、BENQ牌手機（含SI
M卡，門號為0000-000000號）及NOKIA牌手機（含SIM卡，門號為
0000-000000）各壹支均沒收。又共同行使偽造私文書，足以生
損害於他人，處有期徒刑拾月；偽造之「詹傅強」署名壹枚沒收
。徒刑部分應執行有期徒刑拾捌年陸月。
丙○○無罪。
    事    實
一、甲○○明知第一級毒品海洛因係管制進口之違禁物，而前往
    貨運站領取包裹，係屬日常生活中輕易簡便的事物，如一再
    委託他人冒名領取從國外寄來之包裹，再約定於特定地點收
    受，可預見所委託領取的包裹內應為非法的物品，而甲○○
    亦預見此種迂迴領取包裹之方式，該包裹內會藏有第一級毒
    品海洛因，仍不於違背其本意之情形下，與真實年籍姓名不
    詳、綽號「阿文」之成年男子，基於自國外走私、運輸第一
    級毒品與行使偽造私文書之犯意聯絡，先由與「阿文」有犯
    意聯絡之走私運輸毒品集團之成員，於民國98年4月28日前
    某日，在柬埔寨之金邊地區，將32包海洛因（合計淨重351.
    51公克，空包裝總重50.24公克，純度80.13%，純質淨重281
    .66 公克），分別藏放在4張油畫內，並於98年4月28日上午
    11時47分許，在DHL國際快遞公司設於柬埔寨金邊之托運站
    ，以「PAK YUN HUA」為寄件名義人，指定虛捏之「ZHAN FU
    QIANG」（即「詹傅強」之英文拼音）為收件人，將4張油畫
    以1個紙袋包裝（包裹編號0000000000號），利用不知情之
    DHL國際快遞公司人員，輾轉於98年4月29日，運輸至該公司
    設於臺中市西屯區工業區○○○路28號之貨運站。嗣於98年
    4月30日上午9時許，甲○○受「阿文」之指示，前往上述貨
    運站，偽簽「詹傅強」署名1枚於貨物簽收單上，表示「詹
    傅強」本人親自領取貨物，並將該貨物簽收單交付給DHL國
    際快遞公司人員，以取得該編號0000000000號之包裹，足以
    生損害「詹傅強」本人。警方待甲○○取得包裹，上前盤查
    ，始發現包裹夾藏上開海洛因32包。
二、案經臺中縣警察局豐原分局報請及海岸巡防署海岸巡防總局
    中部地區巡防局移送臺灣臺中地方法院檢察署檢察官偵查起
    訴。
    理    由
甲、有罪部分
壹、證據能力
    本院認定事實所引用之下列卷證資料（包含供述證據、文書
    證據等證據），並無證據證明係公務員違背法定程序所取得
    ，且被告、辯護人、檢察官於本院準備程序、審判期日中對
    於提示之卷證，就證據能力均未表示爭執，迄至言詞辯論終
    結前亦未再聲明異議；又卷內之文書證據，經核亦無刑事訴
    訟法第159條之4之顯有不可信之情況與不得作為證據之情形
    ，本院審酌上開證據資料製作時之情況，尚無違法不當及證
    明力明顯過低之瑕疵，亦認為以之作為證據應屬適當，是依
    刑事訴訟法第159條至第159條之5規定，所引用之卷證所有
    證據（包含供述證據、文書證據等證據），均有證據能力，
    合先敘明。
貳、實體方面
一、被告甲○○於偵查中雖坦承有偽簽「詹傅強」署名1枚在貨
    物簽收單上，但矢口否認有運輸、走私第一級毒品海洛因之
    犯行，辯稱：我懷疑包裹內是毒品，但懷疑不代表知道云云
    ，被告甲○○之辯護人之辯護意旨則稱：被告甲○○與「「
    阿文」本無交情，當無可能為其甘冒運輸毒品之重責與之犯
    意聯絡；被告甲○○囿於無法清償對「阿文」之欠款，且阿
    文稱伊因忙碌無法分身，煩請代領；被告甲○○思及一般國
    外郵電或包裹，均有海關或儀器檢驗，不可能輕易以「包裹
    方式運輸毒品」，故認單純為人代領包裹；又走私物品已運
    抵國境，走私行為既屬既遂，其後參與之人，係事後共犯，
    不成立共同正犯；另被告甲○○於98年4月30日9時前往領取
    包裹時，警方對於本件運送之包裹係屬「毒品」知之甚詳，
    且已適時通知DHL公司協助攔檢，即警察將貨件控制，並派
    員前往現場布置完成守株待兔，俟見被告甲○○簽名後，警
    員一擁而上，將被告甲○○逮捕，可見當時「包裹」之交付
    確實在警方控制下，被告顯然無法從警方控制中之貨件取得
    管領，不構成持有毒品，且不因其事後（運輸完成）欲提領
    貨件所為，即認為事前或事中有共同運輸之犯行；另被告甲○○在警方控制下偽簽「詹傅強」之姓名，不足以生損害於
    公眾或他人，與偽造私文書之要件不符等語。經查：
（一）被告甲○○於上開時、地偽造「詹傅強」之簽名於DHL公
      司的貨物簽收單，業經被告甲○○自白不諱，其後交付予
      DHL公司之貨運單人員，亦有編號0000000000包裹的貨物
      簽收單（其上載有「詹傅強」之簽名）影本1紙附卷可證
      ；而前開編號包裹內之貨物是係4張油畫，所夾藏之白色
      粉狀32包經送鑑定結果，確係第一級毒品海洛因，合計淨
      重351.51公克，空包裝總重50.24公克，純度80.13%，純
      質淨重281.66公克，有法務部調查局濫用藥物實驗室98年
      5月21日調科壹字第09823015530號鑑定書1紙及查獲現場
      照片12張附卷可證。
（二）被告甲○○自承懷疑「阿文」委託其領取的包裹內有毒品
      ，顯見對所領取的包裹係用以運輸第一級毒品海洛因有所
      預見；況至貨運站領取包裹係輕易簡便之事項，如無暇領
      取，亦可選擇貨送至宅之服務，何需再三選擇「自取件」
      ，再大費周章以新台幣2千至3千元之代價委託他人為之？
      且如係單純代領，何必冒用他人之名義領取？又依被告甲○○之陳述，「阿文」交代不能拆，不能碰；阿文亦告知
      被告呂鎮○○○○○路上掛著，會在網路上查被告甲○○
      是否領到貨物，被告甲○○一拿到包裹，「阿文」立即知
      道，並旋即打電話予被告甲○○約定交付地點，可見「阿
      文」密切監視被告甲○○領取包裹的動向，其所告知被告
      甲○○「無暇領取」云云，顯非事實，亦為被告甲○○所
      明知，如非包裹內藏有違法之物品，何需如此迂迴詭異？
      被告甲○○既預見其所代「阿文」領取的包裹內有毒品，
      其實際領取的包裹內也確實有海洛因，依客觀情事判斷，
      顯然不違背被告甲○○之本意，其有參與運輸、走私海洛
      因之未必故意。
（三）又運輸毒品罪之「運輸」，係指本於運輸意思而搬運輸送
      ，倘其有此意圖者，一有搬運輸送之行為犯罪即已成立，
      並非以運抵目的地為完成犯罪之要件。而運輸毒品罪，並
      不以兩地間毒品直接搬運輸送移轉存置於特定地點為限，
      其以迂迴、輾轉方法，利用不相同之運輸工具、方法，將
      特定之毒品移轉運送至終極目的地者，其各階段之運送行
      為，均不失為「運輸」行為之一種（最高法院92年度台上
      字第5426號判決要旨參照）。本件「阿文」與柬埔寨的運
      毒集團成員，所規劃的完整運毒路線係將海洛因藏於包裹
      內，從柬埔寨的金邊走私、運輸進入臺灣地區，再由被告
      甲○○至貨運站領取後交付予「阿文」，被告甲○○既知
      悉「阿文」所委託領取的包裹係從外國進口，又預見包裹
      內是毒品，而與「阿文」有犯意聯絡，其雖僅參與走私、
      運輸毒品的國內運輸階段，但就全部犯罪結果同負責其責
      任（最高法院47年台上字第1249號判例參見），故被告甲○○所為亦構成走私管制物品進品罪。至辯護人所引最高
      法院82年度台上字第3924號判決，其具體事實係『上訴人
      自始即主張79年5月3日下午陳生介紹「蕭志霖」與伊見
      面時，該「裝載私貨之貨櫃」已運抵財政部基隆關稅局五
      堵支關』，亦即該案行為人知悉有走私之物品時，該走私
      物品已運抵國境；與本件被告甲○○自始就知悉所欲領取
      之包裹從國外通過海關而來，二者具體情節不同，故辯護
      人所引最高法院82年度台上字第3924號判決之法律意見，
      不適用於本案。
（四）而所謂運輸毒品包括國外輸入國內、國內輸出國外及國內
      運輸3種情形（司法院院解字第3541號解釋參見），上開
      編號0000000000之包裹係從柬埔寨金邊運送至我國桃園機
      場，再運送至DHL之台中貨運站，有貨物追蹤查詢表附卷
      可證（見警卷，頁97）；被告甲○○自貨運站領取包裹再
      交付「阿文」此部分國內運輸雖未完成，但共同正犯應就
      全部犯罪結果同負其責，業如上述，故被告甲○○就柬埔
      寨運到我國桃園機場，及自桃園運送至臺中市之部分，亦
      應負運輸既遂之責任，不因最後1段的國內運輸未完成，
      而得主張不負刑事責任。
（五）而刑法之偽造文書罪，祇須所偽造之文書有足生損害於公
      眾或他人之危險，即行成立，並非以確有損害事實之發生
      為構成要件（最高法院22年上字第874號判例意旨參見）
      。被告甲○○在貨物簽收單上偽簽「詹傅強」之簽名並交
      付予貨運站之人員時，雖在警方的監控下，惟造成警察人
      員對「詹傅強」有參與走私、運輸毒品之合理懷疑，而產
      生「詹傅強」遭偵查、追訴的危險；故辯護人所主張不符
      合「足生損害於公眾及他人」之要件，亦屬無理由。
（六）綜上所述，被告甲○○所辯不足採信，其犯行堪以認定。
二、核被告甲○○所為，係犯懲治走私條例第2條第1項之私運管
    制物品進口罪、毒品危害防制條例第4條第1項運輸第一級毒
    品罪及刑法第216條、第210條之行使偽造私文書罪。被告甲○○偽造「詹傅強」署名，係偽造私文書之階段行為，而偽
    造私文書之低度行為，為行使偽造私文書之高度行為所吸收
    ，均不另論罪。而共同正犯之意思聯絡，原不以數人間直接
    發生者為限，即有間接之聯絡者，亦包括在內（最高法院77
    年台上字第2135號判例意旨參見）；故被告甲○○與綽號「
    阿文」及柬埔寨地區年籍不詳之成年運輸毒品集團成員，就
    上開犯行，有犯意聯絡及行為分擔，均為共同正犯。「阿文
    」與柬埔寨運輸毒品集團成員利用不知情之DHL國際公司人
    員私運及運輸海洛因入境我國，為間接正犯。又被告甲○○
    以一運送海洛因行為，同時觸犯懲治走私條例第2條第1項、
    毒品危害防制條例第4條第1項之罪，為想像競合犯，應依刑
    法第55條規定，從一重論以毒品危害防制條例第4條第1項之
    運輸第一級毒品罪。被告甲○○所犯運輸第一級毒品罪與行
    使偽造私文書罪，犯意不同，行為互殊，應分論併罰。而運
    輸第一級毒品罪之法定刑為「死刑或無期徒刑；處無期徒刑
    者，得併科新臺幣1000萬元以下罰金」，本件被告甲○○雖
    然參與運輸海洛因，但交付予「阿文」之前，即為警查獲，
    尚未流入社會，並未產生實際上之危害，所預計獲得之金額
    不高，若科以法定最低刑度即無期徒刑，尚嫌過重，在客觀
    上足以引起一般人之同情，爰依刑法第59條之規定，酌減其
    刑。爰審酌被告甲○○有販賣安非他命之前科（不構成累犯
    ），有臺灣高等法院告前案紀錄表附卷可證，明知毒品嚴重
    危國民身心健康，影響社會治安甚詎，竟為貪圖小利，參與
    走私、運輸之海洛因，所走私、運輸海洛因之數量及純度，
    又冒用他人名義簽收貨運單，行為殊不可取，及其犯罪動機
    、方法、手段、品行、智識程度、次數、尚無犯罪實際所得
    ，暨被告甲○○犯後之態度等一切情狀，分別量處如主文所
    示之刑，及定其應執行刑；並認依被告甲○○犯罪之性質，
    有褫奪公權之必要，宣告被告甲○○褫奪公權8年。
三、扣案之海洛因32包（合計淨重351.51公克，空包裝總重50.2
    4公克，純度80.13%，純質淨重281.66公克），係查獲之第
    一級毒品，應依毒品危害防制條例第18條第1項前段規定，
    沒收銷燬之。扣案之郵件包裹1包，有防止毒品裸露、逸出
    及潮濕之功用，係供運輸毒品所用之物，且為共犯「阿文」
    所屬運輸毒品集團成員所有；扣案之BENQ牌手機（含SIM卡
    ，門號為0000-000000號）及NOKIA牌手機（含SIM卡，門號
    為0000-000000）各1支，係被告甲○○所有供用以與「阿文
    」聯絡運輸毒品所用之物，業據被告甲○○供承在卷，均應
    依同條例第19條第1項規定沒收之。被告甲○○在DHL國際快
    遞公司貨物簽收單上，偽造之「詹傅強」署名1枚，應依刑
    法第219條規定沒收。
乙、無罪部分
一、公訴意旨另略以：被告丙○○明知海洛因係毒品危害防制條
    例所列管之第一級毒品，且為行政院依據懲治走私條例公告
    之管制進出口物品，不得運輸或私運進口，竟與被告甲○○
    及其他年籍不詳之成年運輸毒品集團成員，共同基於運輸海
    洛因入境我國、行使偽造私文書之犯意聯絡。由被告丙○○
    於98年4月11日，搭乘BR265號班機，自臺灣桃園國際機場前
    往柬埔寨金邊地區，將扣案之32包海洛因，分別藏放在4張
    油畫內，並於98年4月28日上午11時47分許，在DHL國際快遞
    公司設於柬埔寨金邊之托運站，以「PAK YUN HUA」為寄件
    名義人，指定虛捏之「ZHAN FU QIANG」（即「詹傅強」之
    英文拼音）為收件人，將4張油畫以1個紙袋包裝（包裹編號
    0000000000號），利用不知情之DHL國際快遞公司人員，輾
    轉於98年4月29日，運輸至該公司設於臺中市西屯區工業區
    ○○○路28號之貨運站。嗣於於98年4月30日上午9時許，被
    告甲○○前往上述貨運站，偽簽「詹傅強」署名1枚於貨物
    簽收單上，表示「詹傅強」本人親自領取貨物，並將該貨物
    簽收單交付給DHL國際快遞公司人員，以取得該編號0000000
    000號之包裹。因認被告丙○○共同涉犯懲治走私條例第2條
    第1項之私運管制物品進口、毒品危害防制條例第4條第1項
    運輸第一級毒品及刑法第216條、第210條之行使偽造私文書
    罪嫌。
二、按犯罪事實應依證據認定之，無證據不得認定犯罪事實；又
    不能證明被告犯罪者，應諭知無罪之判決，刑事訴訟法第15
    4條第2項、第301條第1項分別定有明文。而認定犯罪事實所
    憑藉之證據，無論為直接證據或間接證據，其為訴訟上之證
    明時，均須達於一般之人不至有所懷疑，而得確信其為真實
    之程度，始得據為有罪之認定，倘未達此程度，而有合理性
    之懷疑存在時，即無從遽為有罪之確信，有最高法院76年台
    上字第4986號判例意旨可參。
三、公訴人認被告丙○○涉有上開犯行，無非以證人丁○○於檢
    察官訊問之證言、內政部警政署國人入出境資料、警方拼湊
    被告丙○○撕毀之記事紙條、查獲被告甲○○之現場及毒品
    照片共12張、DHL網站之貨件追蹤查詢資料、DHL國際快遞公
    司設於柬埔寨金邊托運站所提供之監視器影像、法務部調查
    局濫用藥物實驗室98年5月21日調科壹字第09823015530號鑑
    定書、扣案之海洛因32包為認定被告丙○○犯罪之主要證據
    。惟訊據被告丙○○堅決否認有走私、運輸海洛因、行使偽
    造私文書之犯行，辯稱；我沒有以「PAK YUN HUA」名義在
    柬埔寨金邊寄送以「ZHAN FU QIANG」（即「詹傅強」之英
    文拼音）為收件人、編號0000000000之DHL包裹；因鄭主任
    （即柬埔寨之鄭成基）他們要我去學習寄貨物的程序，鄭主
    任將收據編號給我，我再將這些資料寫在筆記本；我不認識
    呂鎮○○○○○道他用詹傅強名義去領包裹等語。經查：
（一）檢察官雖認被告丙○○以「PAK YUN HUA」名義在金邊寄
      送以「ZHAN FU QIANG」為收件人、編號0000000000之DHL
      包裹；但編號0000000000之DHL包裹係於98年4月28日11時
      47分在金邊交寄，有貨件追蹤查詢單附卷可證；雖臺中縣
      警察局豐原分局98年8月28日中縣豐警偵字第0980005236
      號函附有柬埔寨SOK Ny（音譯：賴小姐）之指認筆錄，卻
      僅稱被告丙○○與一名為「陳單單」的女子常常到柬埔寨
      金邊的DHL辦事處寄包裹到臺灣，但SOK Ny並未指認被告
      丙○○曾使用「PAK YUN HUA」名義寄送包裹，更未指認
      被告丙○○於98年4月29日11時47分寄送包裹。
（二）而本件承辦員警即證人丁○○雖提出被告丙○○與另一名
      女子前往金邊DHL辦事處之翻拍照片，被告丙○○亦不否
      認其為相片中之男子，但否認其係於98年4月28日11時47
      分所被拍攝，而辯稱係回國前（即98年4月29日）前陪照
      片中之小姐寄東西，寄何物、何處均不知道等語。不論被
      告丙○○所言是否真實，但該翻拍照片並未記載拍攝日期
      ，無法憑該照片認定被告丙○○係於98年4月29日11時47
      分以「PAK YUN HUA」名義寄送編號0000000000之DHL包裹
      之人。
（三）雖證人丁○○所提出附有上開翻拍之電子郵件，其內文有
      記載「共有2名寄件人，一男一女，同時使用pak yun hua
      的名字」；但該電子郵件係由「Hoffmann Han」寄給「
      Raymond SU」，輾轉經由「so2m83」之人寄給證人丁○○
      ，其為多重傳聞之證據，自不具證據能力。綜認上開電子
      郵件具有證據能力，但「Hoffmann Han」如何知悉相片中
      之男子（即被告丙○○）使用pak yun hua的名字，亦無
      任何資料可資查證，其記載自不具可信性。
（四）又依臺中縣警察局豐原分局98年7月3日中縣豐警偵字第09
      800003943號函附之電子郵件，柬埔寨警方既已拘捕「鄭
      成基」，則「鄭成基」有無指認被告丙○○共同參與運輸
      海洛因之犯行，迄今均無書面證據可供本院審酌；而前述
      SOK Ny既指稱「陳單單」與被告丙○○共同寄送包裹，亦
      無「陳單單」之筆錄或書面陳述可供調查；自難僅憑被告
      丙○○記載有「詹傅強」、編號25122之筆記本即認定被
      告丙○○有走私、運輸海洛因之犯行。
（五）再者，被告甲○○所使用0000-000000號及0000-000000
      號之行動電話，查無曾與被告丙○○聯絡之通聯紀錄；而
      被告丙○○係98年4月29日17時5分入境臺灣，迄98年4月
      30日9時許，被告甲○○前往領取包裹為止，前後長達15
      小時以上，被告丙○○均處於警方之監視下；如被告丙○○係走私運輸毒品集團之成員，其入境後長時間未與臺灣
      地區之接應人聯繫，衡諸一般常情臺灣地區的接應人（「
      阿文」或其他人）應會警覺懷疑被告丙○○已被查獲而生
      戒心，豈會再前往DHL的臺中貨運站領取貨物？由此可推
      論，被告丙○○與臺灣地區的運輸毒品接運人無聯絡管道
      ，自難以認定被告丙○○有參與運輸毒品犯行。
（六）另依警方掌握情資顯示，自98年4月16日至98年4月28日，
      以「PAK YUN HUA」透過DHL國際快遞公司自柬埔寨寄送包
      裹至臺灣，包括編號0000000000之包裹，前後多達21件（
      見警卷，頁94至頁115），其中收件人「黃勝文」、「陳
      文治」、「程鉅喬」、「陸芯皓」及所登記之聯絡電話，
      亦出現在被告丙○○所撕毀之筆記本上，但並無證據顯示
      另外20件包裹中之任一件亦夾藏毒品，也就是不能排除僅
      有編號0000000000之單一包裹內夾藏毒品海洛因；從而，
      被告丙○○即使曾以「PAK YUN  HUA」名義在金邊寄送包
      裹，亦無法排除被告丙○○係於不知情之情況下，遭他人
      利用運送夾藏有海洛因之包裹的可能性。
（七）末查，證人丁○○於檢察官偵查及本院應訊時，雖均證稱
      被告丙○○有坦承編號0000000000之包裹內有海洛因等語
      ，惟此為被告丙○○所否認；且證人丁○○於製作警詢筆
      錄時，竟未就此重要事項詢問被告丙○○，並記明於筆錄
      內，與一般有經驗之刑事人員作為不符，其證言難以採信
      。退一步而言，被告丙○○即使知悉查扣之包裹內有海洛
      因，惟「知悉」與「持有」「支配」仍屬有別；本院認被
      告丙○○並非參與走私、運輸毒品之人，業如上述，其縱
      知悉扣案之包裹內有海洛因，亦有可能如被告丙○○於偵
      查及於本院羈押庭應訊時所言，出於想學習運輸毒品之動
      機；然運輸毒品罪不罰預備犯，被告丙○○之行為綜於道
      德上有違，惟法無明文不罰，亦無從課以刑事責任。
（八）綜上所述，被告丙○○雖異常地出入柬埔寨，且曾到金邊
      DHL辦事處寄送貨物，其筆記本中亦抄錄有夾藏有海洛因
      之包裹編號及收件人姓名，且於桃園機場有撕毀筆記本疑
      似湮滅犯罪證據之行為；但檢察官所舉之證據，仍未達於
      通常一般之人均不致有所懷疑，而得確信被告丙○○有參
      與走私、運輸海洛因、行使偽造私文書之行為為真實之程
      度，不足以認定被告丙○○有檢察官所起訴之犯行，故應
      為被告丙○○無罪之諭知。
據上論斷，應依刑事訴訟法第299條第1項前段、第301條第1項前
段、毒品危害防制條例第4條第1項、第18條第1項、第19條第1項
，懲治走私條例第2條第1項、第11條，刑法第11條前段、第28條
、第216條、第210條、第55條、第59條、第37條第2項、第51條
第5款、第219條，判決如主文。
本件經檢察官乙○○到庭執行職務。
中    華    民    國    98    年    9    月    30     日
                  刑事第十庭  審判長法  官  施慶鴻
                                    法  官  莊秋燕
                                    法  官  簡婉倫
以上正本證明與原本無異。
如不服本判決應於收受判決後10日內向本院提出上訴書狀，並應
敘述具體理由；其未敘述上訴理由者，應於上訴期間屆滿後20日
內向本院補提理由書（均須按他造當事人之人數附繕本）「切勿
逕送上級法院」。
                                    書記官  賴瓊珠
中    華    民    國    98    年    9    月    30     日
附錄論罪科刑法條
懲治走私條例第2條
私運管制物品進口、出口逾公告數額者，處7年以下有期徒刑，
得併科新臺幣3百萬元以下罰金。
前項之未遂犯罰之。
第1項所稱管制物品及其數額，由行政院公告之。
毒品危害防制條例第4條第1項
製造、運輸、販賣第一級毒品者，處死刑或無期徒刑；處無期徒
刑者，得併科新臺幣1千萬元以下罰金。
刑法第210條
偽造、變造私文書，足以生損害於公眾或他人者，處5年以下有
期徒刑。
刑法第216條
行使第210條至第215條之文書者，依偽造、變造文書或登載不實
事項或使登載不實事項之規定處斷。


司法院資訊處製作；財團法人民間司法改革基金會備份。
